臺灣高等法院臺中分院民事裁定　94年度家抗字第56號
抗　告　人　甲○○　　住南投縣.
　　　　　　　　　　　　七號
相　對　人　台灣土地銀行股份有限公司
　　　　　　　　　　　設台北市○○路四十六號
法定代理人　乙○○　　住同右
上列抗告人因與相對人間指定遺產管理人事件，對於中華民國94
年4月25日台灣南投地方法院94年度財管字第5號所為裁定，提起
抗告，本院裁定如下：
      主  文
抗告駁回。
抗告程序費用由抗告人負擔。
      理  由
一、按先順序繼承人均拋棄其繼承權時，由次順序之繼承人繼承
    。其次順序繼承人有無不明或第四順序之繼承人均拋棄其繼
    承權者，準用關於無人承認繼承之規定。繼承開始時，繼承
    人之有無不明，無親屬會議或親屬會議未於一個月內選定遺
    產管理人者，利害關係人或檢察官，得聲請法官選任遺產管
    理人。民法第一千一百七十六條第六項、第一千一百七十七
    條、第一千一百七十八條第二項分別定有明文。
二、本件相對人於原法院以被繼承人黃松林於民國90年6月14日
    死亡，生前設籍於南投縣埔里鎮○○里○○路57之27號，遺
    有財產，惟被繼承人依民法第1138條所定之全部繼承人均已
    依法拋棄繼承在案，亦未選任遺產管理人，而相對人乃被繼
    承人之債權人。為此本於利害關係人之地位，聲請選任被繼
    承人之遺產管理人，並提出戶籍謄本十一件、被繼承人繼承
    系統表一件及原法院92年10月9日（92）投院太民科字第179
    34號函、89年執孝字第3489號債權憑證各一件為證。經原法
    院審酌相對人所提之上開證據及調閱該院93年度繼字第149
    號、第153號、第190號卷宗，認本件依法得繼承被繼承人遺
    產之繼承人即被繼承人配偶甲○○及第一順序繼承人黃永竹
    、黃永瑞、黃文勤、黃俊明與第三順位繼承人黃松波、黃松
    森、黃松結、黃勝鄰、黃惠美、黃美麗、黃惠月均已拋棄繼
    承在案，而其第二順位及第四順位繼承人亦已死亡，依法確
    有選任遺產管理人之必要。而拋棄繼承之繼承人，並不礙擔
    任遺產管理人之職務，且渠等與被繼承人誼屬至親，對被繼
    承人生前之財產及債權債務，理應較他人知之甚詳，因此選
    任被繼承人黃松林之配偶甲○○即抗告人為被繼承人之遺產
    管理人，並無不當。
三、抗告意旨略以抗告人於93年12月12日車禍受傷，迄今仍未康
    復，並不適於擔任遺產管理人云云。惟抗告人就其所主張之
    上開事實，並未提出任何證明，本院自無從認定抗告人不適
    於擔任被繼承人之遺產管理人，其抗告即應認為無理由，應
    予駁回。
四、依非訟事件法第28條、第8條第2項，民事訴訟法第495條之1
    第1項、第449條第1項、第95條、第78條，裁定如主文。
中　　華　　民　　國　　94　　年　　5 　　月　　24　　日
                  　家事法庭審判長法　官  黃斐君
                                  法　官  張鑫城
                                  法　官  陳蘇宗
本件正本係照原本作成。
如不服本裁定應於裁定送達後十日內依非訟事件法第27條「非以
違背法令為理由，不得再抗告」之規定向本院提出抗告理由狀（
須按他造人數附具繕本），並繳納抗告裁判費新台幣45元整。
                                      書記官吳麗慧
中　　華　　民　　國　　94　　年　　5 　　月　　30　　日
                                                      Ｈ
